臺灣高等法院臺中分院刑事判決　　　　100年度上訴字第485號
上　訴　人　臺灣臺中地方法院檢察署檢察官
被　　　告　陳美齡
上列上訴人因被告偽造文書等案件，不服臺灣臺中地方法院99年
度訴字第2205號，中華民國99年12月30日第一審判決（起訴案號
：臺灣臺中地方法院檢察署99年度偵緝字第673號、99年度偵字
第4750號），提起上訴，本院判決如下：
    主  文
上訴駁回。
    事  實
一、陳美齡前因連續行使偽造私文書案件，經臺灣高等法院臺南
    分院以93年度上更(一)字第247號判處有期徒刑6月確定，於民
    國95年1月3日易科罰金執行完畢出監。復因竊盜、詐欺等案
    件，經臺灣臺中地方法院以94年度易字第2107號判處有期徒
    刑5月確定，於95年4月18日易科罰金執行完畢。其自98年9
    月2日起，在臺中市○○街139號澄清醫院平等院區擔任臨時
    聘雇人員，職司帶領患者進行檢驗、為護理人員代領職務相
    關文件及信件等，惟陳美齡不司認真職守，而為下列行為：
  (一)於98年10月16日至18日之期間內某日，意圖為自己不法之所
    有，向該醫院轉診服務中心之服務台人員黃涵俞佯稱受江美
    倫護士之託代領玉山商業銀行以掛號信寄發之核發予江美倫
    之信用卡（卡號：0000-0000-0000-0000，此為該行更新江
    美倫已到期之信用卡所製發之新卡），致黃涵俞陷於錯誤，
    而將該內有信用卡之掛號信件交付予陳美齡（詳如附表一編
    號1所示）。陳美齡取得信用卡後，為供刷卡姓名之核對而
    在該信用卡背面偽造代表江美倫名義之署名（英文字，難以
    確認正確字母），旋基於行使偽造私文書及意圖為自己不法
    所有之詐欺取財犯意，持前開信用卡，於附表二各編號所示
    之犯罪時間、地點，冒用江美倫之名義刷卡消費，並在信用
    卡消費簽帳單上，偽簽代表江美倫名義之英文署名，以表明
    其係江美倫本人消費，並將簽帳單中之商店存根聯持交特約
    商店之不知情員工而行使之，致該等員工陷於錯誤，誤認陳
    美齡即江美倫本人，而將其所購買物品交付之，足生損害於
    江美倫本人、附表二各編號所示之特約商店及玉山商業銀行
    對信用卡交易管理之正確性。陳美齡為掩飾其犯行，於領取
    江美倫上開信用卡後之某日，以江美倫要看簽收簿為由，向
    醫院服務台人員黃涵俞借簽收簿（黃涵俞交付簽收簿前，有
    翻閱簽收簿確認江美倫之信用卡係陳美齡簽收領取無訛），
    陳美齡取得該簽收簿後，即私將其簽收代領江美倫信用卡之
    該頁剪掉（毀損部分未據告訴）。嗣江美倫欲持其舊信用卡
    使用時，發現無法使用，後來收到玉山商業銀行寄來之消費
    帳單，發現其信用卡已被領取盜刷，經向醫院服務台人員黃
    涵俞查詢，黃涵俞發現簽收簿該頁被剪掉，始查知陳美齡上
    述犯行。
  (二)又意圖為自己不法之所有，於98年10月29日或30日下午5時
    前之期間內某時，在澄清醫院平等院區3樓外科更衣室置物
    櫃內，竊取盧新月所申請，交由其婆婆即該醫院護士助理員
    葉秀櫻保管之玉山商業銀行中友百貨聯名信用卡（卡號：00
    00-0000-0000-0000，起訴書誤為0000-0000-0000-0000）後
    （詳如附表一編號2），復基於行使偽造私文書及意圖為自
    己不法所有之詐欺取財犯意，持前開信用卡，於附表三各編
    號所示之犯罪時間、地點，冒用盧新月之名義刷卡消費，並
    在信用卡消費簽帳單上，偽簽「盧新月」署名，以表明其係
    盧新月本人消費，並將簽帳單中之商店存根聯持交特約商店
    之不知情員工江郁蕙等人而行使之，致該等員工陷於錯誤，
    誤認陳美齡即盧新月本人，而將其所購買物品交付之，足生
    損害於盧新月本人、附表三各編號所示之特約商店及玉山商
    業銀行對信用卡交易管理之正確性。迄98年11月1日下午2時
    50分許，盧新月使用之行動電話傳來其上開信用卡消費之簡
    訊，始查覺上情。
二、案經盧新月告訴，並由臺中市警察局第一分局、第二分局分
    別報告臺灣臺中地方法院檢察署檢察官偵查起訴。
    理    由
壹、證據能力部分：按被告以外之人於審判外之言詞或書面陳述
    ，除法律有規定者外，不得作為證據。被告以外之人於審判
    外之陳述，雖不符刑事訴訟法第155至第158條之規定，而經
    當事人於審判程序同意作為證據，法院審酌該言詞陳述或書
    面陳述作成時之情況，認為適當者，亦得為證據。當事人、
    代理人或辯護人於法院調查證據時，知有第159條第1項不得
    為證據之情形，而未於言詞辯論終結前聲明異議者，視為有
    前項之同意。刑事訴訟法第159條第1項、第159條之5分別定
    有明文。本案下列所引證人於警詢中之陳述，雖屬被告以外
    之人於審判外之言詞陳述，然因檢察官及被告未於言詞辯論
    終結前聲明異議，本院復審酌該言詞陳述係由證人出於自由
    意識而陳述，並無非法取證之情況，依刑事訴訟法第159 條
    之5之規定，認上開證人於警詢之陳述，得採為認定本件犯
    罪事實所憑之證據。又本案全部卷證所涵括之其餘證據，公
    訴人及被告對證據能力均未異議，是後述所引用證據之證據
    能力均無疑義，合先敘明。
貳、實體方面：
一、上揭犯罪事實，業據被告陳美齡坦承不諱，核與其於原審供
    承相符，即與告訴人盧新月、江美倫、被害人葉秀櫻、證人
    黃涵俞於警詢及偵查中、證人張剛維、陳子偉、江郁蕙於偵
    查中及證人范偉樵於法院審理中指、證述之情節亦相吻合，
    並有盧新月信用卡交易明細表、臺中市警察局霧峰分局成功
    派出所受理刑事案件報案三聯單、受理各類案件紀錄表、江
    美倫小姐信用卡交易明細表、臺中市警察局第二分局員警職
    務報告、簽收簿影本、澄清綜合醫院99年5月27日澄高字第9
    90221號函覆、廣三崇光國際開發股份有限公司98年11月24
    日函暨檢附簽帳單2紙（置於夾鏈袋中）、澄清綜合醫院98
    年12月12日澄高字第980547號函暨檢附陳美齡院內個人相關
    資料、臺灣高雄地方法院檢察署檢察官98年度偵字第417、9
    405、13399號起訴書各1份、信用卡簽帳單影本（卡號：000
    0-0000-0000-0000）6紙、監視錄影畫面擷取照片10張及信
    用卡簽帳單影本（卡號：0000-0000-0000-0000）12紙在卷
    可稽，足見被告之自白核與事實相符。本案事證明確，被告
    上開犯行洵堪認定，應予依法論科。
二、核被告陳美齡所為係犯下列各罪：
  (一)如附表一編號1所示之詐領被害人江美倫信用卡之行為，係
    犯刑法第339條第1項之詐欺取財罪。查證人江美倫於原審審
    理時乃到庭結證：被告的工作是帶領病人去接受檢驗，並且
    代領護理人員業務上相關文件，伊並未託被告前往服務中心
    領取內含本件信用卡之掛號信件等語明確。足徵被告此處係
    施用詐術而騙取證人江美倫之內含信用卡之掛號信件，公訴
    意旨就此認被告係犯刑法第335條第1項之侵占罪，尚有未洽
    ，惟既屬同一基本社會事實，自得由本院予以變更起訴法條
    而加以審酌論斷，附此敘明。而如附表一編號2所示之竊取
    被害人盧新月交由其婆婆葉秀櫻保管之信用卡之所為，則係
    犯刑法第320條第1項之竊盜罪。
  (二)如附表二、三各編號所示犯罪時間、地點，盜刷江美倫、盧
    新月分別申請之信用卡購物，並於消費簽帳單上偽簽江美倫
    名義之英文署名、「盧新月」之署名，則係犯刑法第216條
    、第210條之行使偽造私文書、同法第339條第1項之詐欺取
    財罪。被告於簽帳單上偽造署押之行為係偽造私文書之階段
    行為；其偽造私文書後持以行使，其偽造之低度行為，應為
    行使之高度行為所吸收，均不另論罪。又被告以盜刷告訴人
    信用卡之方式而詐欺取財得逞之行為（即附表二、三各編號
    所為犯行），係一行為同時觸犯行使偽造私文書罪及詐欺取
    財既遂罪，為想像競合犯，依刑法第55條之規定，均應從一
    重以行使偽造私文書罪論處。至被告為進行盜刷被害人江美
    倫之信用卡，而在第一次刷卡前，在該信用卡背面簽名處偽
    造代表江美倫名義之英文署名之偽造署押部分，因在信用卡
    背面持卡人簽名處簽名，自形式上整體觀察，即足以知悉係
    表示信用卡之簽名者於信用卡有效期限內有權使用該信用卡
    之辨識及證明，並非依習慣或特約表示一定用意之證明，性
    質上係屬刑法第210條之私文書（最高法院93年度臺上字第3
    419號判決、94年度臺上字第2375號判決、最高法院93年第2
    次刑事庭會議決議意旨參照），是被告陳美齡此部分之所為
    本係犯刑法第210條之偽造私文書罪，公訴人就此部分誤認
    係犯刑法第217條偽造署押罪，惟既與所涉偽造私文書罪具
    有實質上一罪關係（高、低度行為），自得由本院予以更正
    之，而此既係被告陳美齡於盜刷被害人江美倫信用卡伊始為
    供簽單核對之便之密接時、地所為，嗣即出示該等偽造信用
    卡據以行使並盜刷，與其如附表二編號1所示盜刷行為間具
    有想像競合犯之裁判上一罪關係，應從一重論以行使偽造私
    文書罪（附表二編號1部分），而不再另單獨論罪，附此敘
    明。此外，本件公訴人固認被告係接續持告訴人江美倫、盧
    新月二人所有之信用卡至特約商店為盜刷犯行，惟按數行為
    於同時地或密切接近之時地實施，侵害同一之法益，各行為
    之獨立性極為薄弱，依一般社會健全觀念，在時間差距上，
    難以強行分開，在刑法評價上，以視為數個舉動之接續施行
    ，合為包括之一行為予以評價，較為合理者，方屬於接續犯
    ，而論以包括一罪。是以接續犯須行為人主觀上係以其各個
    舉動僅為全部犯罪行為之一部，而就同一犯罪構成事實，以
    單一行為之數個舉動接續進行，以實現一個犯罪構成要件，
    侵害同一法益，成立一個罪名（參考最高法院71年臺上字第
    2837號、86年度臺上字第3295號判例意旨）。若2個以上之
    行為各自獨立，於時間上可明顯區隔，且各該行為係分別遂
    行預期之犯罪目的，則其數犯罪行為既基於不同之犯意，完
    成各自之犯罪目的，彼此互不干涉，即屬於數罪，而非接續
    犯。揆之被告於先後詐得、竊得告訴人江美倫、盧新月所有
    之上開信用卡後，即於98年10月23日、30日、31日及11月1
    日分別前往臺中市區之中友、廣三SOGO、新光三越百貨內各
    特約商店盜刷購買衣服、寢具等物品，足見其如附表二、三
    各編號所為多次犯行，獨立可分，各自完成該次之犯罪目的
    ，雖手法相同，但明顯係基於數不同之犯意，分別遂行各自
    之盜刷目的，自應按盜刷次數計算其實行行使偽造私文書、
    詐欺取財犯行之次數。是以被告既分別於附表二、三各編號
    所示犯罪時間、地點為盜刷信用卡之犯罪事實，應分論以18
    件行使偽造私文書罪而併罰之。公訴人起訴意旨認被告各依
    時間之相近度論以一盜刷被害人江美倫、盧新月信用卡之單
    一犯意而接續為盜刷犯行，所為該當於「接續犯」之成立要
    件，應論以包括一罪，容有誤會，附此敘明。
  (三)被告所犯上開各罪（如附表一、二、三各該編號所示），犯
    意各別，行為互殊，被害人不同，應予分論併罰。
  (四)再者，被告前因連續行使偽造私文書案件，經臺灣高等法院
    臺南分院以93年度上更(一)字第247號判處有期徒刑6月確定，
    於95年1月3日因徒刑易科罰金執行完畢出監。復因竊盜、詐
    欺等案件，經臺灣臺中地方法院以94年度易字第2107號判處
    有期徒刑5月確定，於95年4月18日易科罰金執行完畢等情，
    有臺灣臺中地方法院檢察署刑案資料查註紀錄表及臺灣高等
    法院被告前案紀錄表各1份在卷可憑，被告前受有期徒刑之
    執行完畢後，5年以內故意再犯本件有期徒刑以上之數罪，
    俱為累犯，均應依刑法第47條第1項之規定，加重其刑。
三、原審以被告犯罪事證明確，並審酌其犯罪之動機、手段、犯
    後態度等一切情狀，就被告所犯各罪分別判處如附表編號一
    、二、三所示之刑，並定其應執行刑及易科罰金之折算標準
    ，暨就偽造之署押依法宣告沒收，認事用法核無違誤，量刑
    亦稱妥適，檢察官上訴意旨固認原審法院所定之執行刑過低
    云云，然本院審酌被告犯後坦認犯行，並已與被害人玉山商
    業銀行達成和解賠償全部損害等情，認原審所定執行刑尚屬
    妥適，無再加重之必要，是本件檢察官上訴並無理由，應予
    駁回。
據上論結，應依刑事訴訟法第368條，判決如主文。
本案經檢察官陳佳琳到庭執行職務。
中    華    民    國   100    年    4     月    7     日
            刑事第二庭    審判長法  官  邱  顯  祥
                                法  官  王  鏗  普
                                法  官  姚  勳  昌
以上正本證明與原本無異。
如不服本判決應於收受送達後10日內向本院提出上訴書狀，其未
敘述上訴之理由者，並得於提起上訴後10日內向本院補提理由書
（均須按他造當事人之人數附繕本）「切勿逕送上級法院」。
                                書記官  吳  宗  玲
中    華    民    國   100    年    4     月    7     日
【附錄論罪科刑法條】
刑法第210條：
偽造、變造私文書，足以生損害於公眾或他人者，處5年以下有
期徒刑。
刑法第216條：
行使第210條至第215條之文書者，依偽造、變造文書或登載不實
事項或使登載不實事項之規定處斷。
刑法第320條第1項
意圖為自己或第三人不法之所有，而竊取他人之動產者，為竊盜
罪，處5年以下有期徒刑、拘役或5百元以下罰金。
刑法第339條：
意圖為自己或第三人不法之所有，以詐術使人將本人或第三人之
物交付者，處 5 年以下有期徒刑、拘役或科或併科 1 千元以下
罰金。
以前項方法得財產上不法之利益或使第三人得之者，亦同。
前二項之未遂犯罰之。
 附表一：
 ┌─┬──────┬──────┬──────┬──────┬────┬─────┬────┐
 │編│犯罪時間    │犯罪地點    │犯罪方式    │犯罪所得之物│所犯罪名│所處刑度  │應沒收之│
 │號│            │            │            │            │        │          │物      │
 ├─┼──────┼──────┼──────┼──────┼────┼─────┼────┤
 │1 │98年10月16日│臺中市○○街│向該院轉診服│江美倫向玉山│詐欺取財│處有期徒刑│無      │
 │  │至18日間之某│139號澄清醫 │務中心服務台│銀行申領之卡│        │月，如易│        │
 │  │時          │院平等院區內│人員黃涵俞佯│號為0000-000│        │科罰金，以│        │
 │  │            │            │稱受江美倫之│0-0000-0000 │        │新臺幣壹仟│        │
 │  │            │            │委任前往領取│之信用卡一張│        │元折算壹日│        │
 │  │            │            │信用卡掛號信│（尚未簽名）│        │。        │        │
 │  │            │            │，致黃涵俞陷│            │        │          │        │
 │  │            │            │於錯誤而將該│            │        │          │        │
 │  │            │            │掛號信交付予│            │        │          │        │
 │  │            │            │陳美齡      │            │        │          │        │
 ├─┼──────┼──────┼──────┼──────┼────┼─────┼────┤
 │2 │98年10月29日│臺中市○○街│自置物櫃內竊│盧新月向玉山│竊盜    │處有期徒刑│無      │
 │  │或30日下午5 │139號澄清醫 │取盧新月交由│銀行申辦之卡│        │月，如易│        │
 │  │時前內之某時│院平等院區3 │其婆婆葉秀櫻│號為0000-000│        │科罰金，以│        │
 │  │            │樓外科更衣室│保管之信用卡│0-0000-0000 │        │新臺幣壹仟│        │
 │  │            │            │            │之信用卡一張│        │元折算壹日│        │
 │  │            │            │            │（已簽名）  │        │。        │        │
 └─┴──────┴──────┴──────┴──────┴────┴─────┴────┘
 附表二：（盜刷如附表一編號1所示信用卡部分）
 ┌─┬──────┬─────┬─────┬────┬───┬───┬────┐
 │編│  犯罪時間  │ 犯罪地點 │ 商店名稱 │盜刷金額│所犯罪│所處刑│應沒收之│
 │號│            │          │          │(新臺幣)│名    │度    │物      │
 ├─┼──────┼─────┼─────┼────┼───┼───┼────┤
 │1 │98年10月23日│臺中市北區│中友百貨公│ 8240元 │行使偽│處有期│1.江美倫│
 │  │下午1時14分 │三民路3段 │司        │        │造私文│徒刑肆│所有之玉│
 │  │            │161號     │          │        │書罪  │月，如│山銀行信│
 │  │            │          │          │        │      │易科罰│用卡（卡│
 │  │            │          │          │        │      │金，以│號：5424│
 │  │            │          │          │        │      │新臺幣│-6283-40│
 │  │            │          │          │        │      │壹仟元│01-2801 │
 │  │            │          │          │        │      │折算壹│）背面代│
 │  │            │          │          │        │      │日    │表江美倫│
 │  │            │          │          │        │      │      │名義之英│
 │  │            │          │          │        │      │      │文署押壹│
 │  │            │          │          │        │      │      │枚      │
 │  │            │          │          │        │      │      │2.簽帳單│
 │  │            │          │          │        │      │      │「持卡人│
 │  │            │          │          │        │      │      │簽名欄」│
 │  │            │          │          │        │      │      │上偽造代│
 │  │            │          │          │        │      │      │表江美倫│
 │  │            │          │          │        │      │      │名義之英│
 │  │            │          │          │        │      │      │文署押壹│
 │  │            │          │          │        │      │      │枚      │
 │  │            │          │          │        │      │      │        │
 ├─┼──────┼─────┼─────┼────┼───┼───┼────┤
 │2 │98年10月23日│臺中市北區│中友百貨公│ 9641元 │行使偽│處有期│簽帳單「│
 │  │下午1時36分 │三民路3段 │司        │        │造私文│徒刑│持卡人簽│
 │  │            │161號     │          │        │書罪  │月，如│名欄」上│
 │  │            │          │          │        │      │易科罰│偽造代表│
 │  │            │          │          │        │      │金，以│江美倫名│
 │  │            │          │          │        │      │新臺幣│義之英文│
 │  │            │          │          │        │      │壹仟元│署押壹枚│
 │  │            │          │          │        │      │折算壹│        │
 │  │            │          │          │        │      │日    │        │
 │  │            │          │          │        │      │      │        │
 ├─┼──────┼─────┼─────┼────┼───┼───┼────┤
 │3 │98年10月30日│臺中市西區│廣三崇光國│ 7318元 │行使偽│處有期│簽帳單「│
 │  │下午5時14分 │中港路1段 │際開發股份│        │造私文│徒刑│持卡人簽│
 │  │            │299號     │有限公司  │        │書罪  │月，如│名欄」上│
 │  │            │          │          │        │      │易科罰│偽造代表│
 │  │            │          │          │        │      │金，以│江美倫名│
 │  │            │          │          │        │      │新臺幣│義之英文│
 │  │            │          │          │        │      │壹仟元│署押壹枚│
 │  │            │          │          │        │      │折算壹│        │
 │  │            │          │          │        │      │日    │        │
 │  │            │          │          │        │      │      │        │
 ├─┼──────┼─────┼─────┼────┼───┼───┼────┤
 │4 │98年10月30日│臺中市西區│廣三崇光國│ 2000元 │行使偽│處有期│簽帳單「│
 │  │下午5時15分 │中港路1段 │際開發股份│        │造私文│徒刑│持卡人簽│
 │  │            │299號     │有限公司  │        │書罪  │月，如│名欄」上│
 │  │            │          │          │        │      │易科罰│偽造代表│
 │  │            │          │          │        │      │金，以│江美倫名│
 │  │            │          │          │        │      │新臺幣│義之英文│
 │  │            │          │          │        │      │壹仟元│署押壹枚│
 │  │            │          │          │        │      │折算壹│        │
 │  │            │          │          │        │      │日    │        │
 │  │            │          │          │        │      │      │        │
 ├─┼──────┼─────┼─────┼────┼───┼───┼────┤
 │5 │98年10月30日│臺中市西區│廣三崇光國│ 6200元 │行使偽│處有期│簽帳單「│
 │  │下午5時32分 │中港路1段 │際開發股份│        │造私文│徒刑│持卡人簽│
 │  │            │299號     │有限公司  │        │書罪  │月，如│名欄」上│
 │  │            │          │          │        │      │易科罰│偽造代表│
 │  │            │          │          │        │      │金，以│江美倫名│
 │  │            │          │          │        │      │新臺幣│義之英文│
 │  │            │          │          │        │      │壹仟元│署押壹枚│
 │  │            │          │          │        │      │折算壹│        │
 │  │            │          │          │        │      │日    │        │
 │  │            │          │          │        │      │      │        │
 ├─┼──────┼─────┼─────┼────┼───┼───┼────┤
 │6 │98年10月31日│臺中市北區│中友百貨公│ 6720元 │行使偽│處有期│簽帳單「│
 │  │下午3時20分 │三民路3段1│司        │        │造私文│徒刑│持卡人簽│
 │  │            │61號      │          │        │書罪  │月，如│名欄」上│
 │  │            │          │          │        │      │易科罰│偽造代表│
 │  │            │          │          │        │      │金，以│江美倫名│
 │  │            │          │          │        │      │新臺幣│義之英文│
 │  │            │          │          │        │      │壹仟元│署押壹枚│
 │  │            │          │          │        │      │折算壹│        │
 │  │            │          │          │        │      │日    │        │
 │  │            │          │          │        │      │      │        │
 ├─┼──────┼─────┼─────┼────┼───┼───┼────┤
 │7 │98年11月1日 │臺中市西屯│新光三越百│ 1800元 │行使偽│處有期│簽帳單「│
 │  │下午3時7分  │區○○路2 │貨-臺中店 │        │造私文│徒刑│持卡人簽│
 │  │            │段111號   │          │        │書罪  │月，如│名欄」上│
 │  │            │          │          │        │      │易科罰│偽造代表│
 │  │            │          │          │        │      │金，以│江美倫名│
 │  │            │          │          │        │      │新臺幣│義之英文│
 │  │            │          │          │        │      │壹仟元│署押壹枚│
 │  │            │          │          │        │      │折算壹│        │
 │  │            │          │          │        │      │日    │        │
 │  │            │          │          │        │      │      │        │
 ├─┼──────┼─────┼─────┼────┼───┼───┼────┤
 │8 │98年11月1日 │臺中市西屯│新光三越百│ 1990元 │行使偽│處有期│簽帳單「│
 │  │下午3時7分  │區○○路2 │貨-臺中店 │        │造私文│徒刑│持卡人簽│
 │  │            │段111號   │          │        │書罪  │月，如│名欄」上│
 │  │            │          │          │        │      │易科罰│偽造代表│
 │  │            │          │          │        │      │金，以│江美倫名│
 │  │            │          │          │        │      │新臺幣│義之英文│
 │  │            │          │          │        │      │壹仟元│署押壹枚│
 │  │            │          │          │        │      │折算壹│        │
 │  │            │          │          │        │      │日    │        │
 │  │            │          │          │        │      │      │        │
 ├─┼──────┼─────┼─────┼────┼───┼───┼────┤
 │9 │98年11月1日 │臺中市西屯│新光三越百│ 1500元 │行使偽│處有期│簽帳單「│
 │  │下午3時8分  │區○○路2 │貨-臺中店 │        │造私文│徒刑│持卡人簽│
 │  │            │段111號   │          │        │書罪  │月，如│名欄」上│
 │  │            │          │          │        │      │易科罰│偽造代表│
 │  │            │          │          │        │      │金，以│江美倫名│
 │  │            │          │          │        │      │新臺幣│義之英文│
 │  │            │          │          │        │      │壹仟元│署押壹枚│
 │  │            │          │          │        │      │折算壹│        │
 │  │            │          │          │        │      │日    │        │
 │  │            │          │          │        │      │      │        │
 ├─┼──────┼─────┼─────┼────┼───┼───┼────┤
 │10│98年11月1日 │臺中市西屯│新光三越百│ 9900元 │行使偽│處有期│簽帳單「│
 │  │下午5時     │區○○路2 │貨-臺中店 │        │造私文│徒刑│持卡人簽│
 │  │            │段111號   │          │        │書罪  │月，如│名欄」上│
 │  │            │          │          │        │      │易科罰│偽造代表│
 │  │            │          │          │        │      │金，以│江美倫名│
 │  │            │          │          │        │      │新臺幣│義之英文│
 │  │            │          │          │        │      │壹仟元│署押壹枚│
 │  │            │          │          │        │      │折算壹│        │
 │  │            │          │          │        │      │日    │        │
 │  │            │          │          │        │      │      │        │
 ├─┼──────┼─────┼─────┼────┼───┼───┼────┤
 │11│98年11月1日 │臺中市西屯│新光三越百│ 3988元 │行使偽│處有期│簽帳單「│
 │  │下午5時15分 │區○○路2 │貨-臺中店 │        │造私文│徒刑│持卡人簽│
 │  │            │段111號   │          │        │書罪  │月，如│名欄」上│
 │  │            │          │          │        │      │易科罰│偽造代表│
 │  │            │          │          │        │      │金，以│江美倫名│
 │  │            │          │          │        │      │新臺幣│義之英文│
 │  │            │          │          │        │      │壹仟元│署押壹枚│
 │  │            │          │          │        │      │折算壹│        │
 │  │            │          │          │        │      │日    │        │
 │  │            │          │          │        │      │      │        │
 ├─┼──────┼─────┼─────┼────┼───┼───┼────┤
 │12│98年11月1日 │臺中市西屯│新光三越百│ 2470元 │行使偽│處有期│簽帳單「│
 │  │下午5時48分 │區○○路2 │貨-臺中店 │        │造私文│徒刑│持卡人簽│
 │  │            │段111號   │          │        │書罪  │月，如│名欄」上│
 │  │            │          │          │        │      │易科罰│偽造代表│
 │  │            │          │          │        │      │金，以│江美倫名│
 │  │            │          │          │        │      │新臺幣│義之英文│
 │  │            │          │          │        │      │壹仟元│署押壹枚│
 │  │            │          │          │        │      │折算壹│        │
 │  │            │          │          │        │      │日    │        │
 │  │            │          │          │        │      │      │        │
 └─┴──────┴─────┴─────┴────┴───┴───┴────┘
 附表三：（盜刷如附表一編號2所示信用卡部分）
 ┌─┬──────┬─────┬─────┬────┬───┬───┬────┐
 │編│  犯罪時間  │ 犯罪地點 │ 商店名稱 │盜刷金額│所犯罪│所處刑│應沒收之│
 │號│            │          │          │(新臺幣)│名    │度    │物      │
 ├─┼──────┼─────┼─────┼────┼───┼───┼────┤
 │1 │98年10月30日│臺中市西區│廣三崇光國│ 5065元 │行使偽│處有期│簽帳單「│
 │  │下午5時54分 │中港路1段 │際開發股份│        │造私文│徒刑│持卡人簽│
 │  │            │299號     │有限公司  │        │書罪  │月，如│名欄」上│
 │  │            │          │          │        │      │易科罰│偽造之「│
 │  │            │          │          │        │      │金，以│盧新月」│
 │  │            │          │          │        │      │新臺幣│署押壹枚│
 │  │            │          │          │        │      │壹仟元│        │
 │  │            │          │          │        │      │折算壹│        │
 │  │            │          │          │        │      │日    │        │
 │  │            │          │          │        │      │      │        │
 ├─┼──────┼─────┼─────┼────┼───┼───┼────┤
 │2 │98年10月31日│臺中市北區│中友百貨公│ 6350元 │行使偽│處有期│簽帳單「│
 │  │下午3時48分 │三民路3段1│司        │        │造私文│徒刑│持卡人簽│
 │  │            │61號      │          │        │書罪  │月，如│名欄」上│
 │  │            │          │          │        │      │易科罰│偽造之「│
 │  │            │          │          │        │      │金，以│盧新月」│
 │  │            │          │          │        │      │新臺幣│署押壹枚│
 │  │            │          │          │        │      │壹仟元│        │
 │  │            │          │          │        │      │折算壹│        │
 │  │            │          │          │        │      │日    │        │
 │  │            │          │          │        │      │      │        │
 ├─┼──────┼─────┼─────┼────┼───┼───┼────┤
 │3 │98年10月31日│臺中市北區│中友百貨公│ 6300元 │行使偽│處有期│簽帳單「│
 │  │下午4時18分 │三民路3段1│司        │        │造私文│徒刑│持卡人簽│
 │  │            │61號      │          │        │書罪  │月，如│名欄」上│
 │  │            │          │          │        │      │易科罰│偽造之「│
 │  │            │          │          │        │      │金，以│盧新月」│
 │  │            │          │          │        │      │新臺幣│署押壹枚│
 │  │            │          │          │        │      │壹仟元│        │
 │  │            │          │          │        │      │折算壹│        │
 │  │            │          │          │        │      │日    │        │
 │  │            │          │          │        │      │      │        │
 ├─┼──────┼─────┼─────┼────┼───┼───┼────┤
 │4 │98年10月31日│臺中市北區│中友百貨公│ 5070元 │行使偽│處有期│簽帳單「│
 │  │下午4時46分 │三民路3段1│司        │        │造私文│徒刑│持卡人簽│
 │  │            │61號      │          │        │書罪  │月，如│名欄」上│
 │  │            │          │          │        │      │易科罰│偽造之「│
 │  │            │          │          │        │      │金，以│盧新月」│
 │  │            │          │          │        │      │新臺幣│署押壹枚│
 │  │            │          │          │        │      │壹仟元│        │
 │  │            │          │          │        │      │折算壹│        │
 │  │            │          │          │        │      │日    │        │
 │  │            │          │          │        │      │      │        │
 ├─┼──────┼─────┼─────┼────┼───┼───┼────┤
 │5 │98年11月1日 │臺中市西屯│新光三越百│ 2838元 │行使偽│處有期│簽帳單「│
 │  │下午12時53分│區○○路2 │貨-臺中店 │        │造私文│徒刑│持卡人簽│
 │  │            │段111號   │（餐飲）  │        │書罪  │月，如│名欄」上│
 │  │            │          │          │        │      │易科罰│偽造之「│
 │  │            │          │          │        │      │金，以│盧新月」│
 │  │            │          │          │        │      │新臺幣│署押壹枚│
 │  │            │          │          │        │      │壹仟元│        │
 │  │            │          │          │        │      │折算壹│        │
 │  │            │          │          │        │      │日    │        │
 │  │            │          │          │        │      │      │        │
 ├─┼──────┼─────┼─────┼────┼───┼───┼────┤
 │6 │98年11月1日 │臺中市西屯│新光三越百│ 16905元│行使偽│處有期│簽帳單「│
 │  │下午2時2分  │區○○路2 │貨-臺中中 │        │造私文│徒刑│持卡人簽│
 │  │            │段111號   │港分公司  │        │書罪  │月，如│名欄」上│
 │  │            │          │          │        │      │易科罰│偽造之「│
 │  │            │          │          │        │      │金，以│盧新月」│
 │  │            │          │          │        │      │新臺幣│署押壹枚│
 │  │            │          │          │        │      │壹仟元│        │
 │  │            │          │          │        │      │折算壹│        │
 │  │            │          │          │        │      │日    │        │
 │  │            │          │          │        │      │      │        │
 └─┴──────┴─────┴─────┴────┴───┴───┴────┘